<!DOCTYPE html PUBLIC "-//W3C//DTD XHTML 1.0 Transitional//EN" "http://www.w3.org/TR/xhtml1/DTD/xhtml1-transitional.dtd">
<html xmlns="http://www.w3.org/1999/xhtml">
<head>
	<meta http-equiv="Content-Type" content="text/html; charset=iso-8859-1" />
	<title>Ymmärrä suomea</title>
	<style type="text/css" media="all">@import "css/styles.css";</style>
	<script type="text/javascript" src="swfobject.js"></script>
</head>
<body class="font-medium">
	<div id="main-wrapper">
		<div id="topbar"></div>
		<div id="main-menu">
			<table cellspacing="0" cellpadding="0" border="0" class="add-links"><tr>
				<td class="item"><img class="raquo" src="i/raquo.gif" alt="" height="7" width="4" /><a href="/ymmarra/index.php?moduli=sanakirja">Sanakirja</a></td>
				<td class="item"><img class="raquo" src="i/raquo.gif" alt="" height="7" width="4" /><a href="/ymmarra/index.php?moduli=verbit">Verbiluettelo</a></td>
				<td class="item"><img class="raquo" src="i/raquo.gif" alt="" height="7" width="4" /><a href="/ymmarra/index.php?moduli=kielioppi">Kielioppi</a></td>
			</tr></table>
			<table cellspacing="0" cellpadding="0" border="0"><tr>
				<td class="item"><img class="raquo" src="i/raquo.gif" alt="" height="7" width="4" /><a href="/ymmarra/index.php">Etusivu</a></td>
				<td class="item"><img class="raquo" src="i/raquo.gif" alt="" height="7" width="4" /><a href="/ymmarra/index.php?moduli=tekstit">Lukutekstit</a></td>
			</tr></table>
		</div>
		<div id="content">
			<table cellspacing="0" cellpadding="0" border="0" id="content-wrapper"><tr>
				<td>
					<div id="left-menu">
												<div class="header-verb"><span>Verbit</span></div>
						<div class="menu">
								<div class="init"><a href="/ymmarra/index.php?moduli=verbit&kirjain=a">A</a></div>
								<div class="init"><a href="/ymmarra/index.php?moduli=verbit&kirjain=e">E</a></div>
								<div class="init"><a href="/ymmarra/index.php?moduli=verbit&kirjain=h">H</a></div>
								<div class="init"><a href="/ymmarra/index.php?moduli=verbit&kirjain=i">I</a></div>
								<div class="init"><a href="/ymmarra/index.php?moduli=verbit&kirjain=j">J</a></div>
								<div class="init"><a href="/ymmarra/index.php?moduli=verbit&kirjain=k">K</a></div>
								<div class="init"><a href="/ymmarra/index.php?moduli=verbit&kirjain=l">L</a></div>
								<div class="init"><a href="/ymmarra/index.php?moduli=verbit&kirjain=m">M</a></div>
								<div class="init"><a href="/ymmarra/index.php?moduli=verbit&kirjain=n">N</a></div>
								<div class="init"><a href="/ymmarra/index.php?moduli=verbit&kirjain=o">O</a></div>
								<div class="init"><a href="/ymmarra/index.php?moduli=verbit&kirjain=p">P</a></div>
								<div class="init"><a href="/ymmarra/index.php?moduli=verbit&kirjain=r">R</a></div>
								<div class="init"><a href="/ymmarra/index.php?moduli=verbit&kirjain=s">S</a></div>
								<div class="init"><a href="/ymmarra/index.php?moduli=verbit&kirjain=t">T</a></div>
								<div class="init"><a href="/ymmarra/index.php?moduli=verbit&kirjain=u">U</a></div>
								<div class="init"><a href="/ymmarra/index.php?moduli=verbit&kirjain=v">V</a></div>
								<div class="init"><a href="/ymmarra/index.php?moduli=verbit&kirjain=y">Y</a></div>
								<div class="init"><a href="/ymmarra/index.php?moduli=verbit&kirjain=Ä">Ä</a></div>
						</div>					</div>
				</td>
				<td>
					<div id="main-content">
						<div id="path">
							<a href=".">Etusivu</a> &gt; <a href="/ymmarra/index.php?moduli=verbit&kirjain=L">L</a>						</div>
													<h1>LUKITA</h1>
						<table cellspacing="0" cellpadding="0" border="0">
							<tr>
								<td colspan="2" style="padding-bottom:10px;"><strong>Aktiivin indikatiivi</strong></td>
							</tr>
							<tr>
								<td><pre>PREESENS                   
minä     lukitsen          
sinä     lukitset          
hän      lukitsee          
me       lukitsemme        
te       lukitsette        
he       lukitsevat        

PASSIIVI
         lukitaan          

IMPERFEKTI                 
         lukitsin          
         lukitsit          
         lukitsi           
         lukitsimme        
         lukitsitte        
         lukitsivat        

PASSIIVI
         lukittiin         

PERFEKTI
olen     lukinnut          
olet     lukinnut          
on       lukinnut          
olemme   lukinneet         
olette   lukinneet         
ovat     lukinneet         

PASSIIVI
on       lukittu           

PLUSKVAMPERFEKTI
olin     lukinnut          
olit     lukinnut          
oli      lukinnut          
olimme   lukinneet         
olitte   lukinneet         
olivat   lukinneet         

PASSIIVI
oli      lukittu           
</pre></td>
								<td>&nbsp;&nbsp;&nbsp;</td>
								<td><pre>  KIELTOMUOTO
  en        lukitse
  et        lukitse
  ei        lukitse
  emme      lukitse
  ette      lukitse
  eivät     lukitse


  ei        lukita 

   
  en        lukinnut
  et        lukinnut
  ei        lukinnut
  emme      lukinneet
  ette      lukinneet
  eivät     lukinneet


  ei        lukittu 


  en    ole lukinnut
  et    ole lukinnut
  ei    ole lukinnut
  emme  ole lukinneet
  ette  ole lukinneet
  eivät ole lukinneet


  ei    ole lukittu 


  en    ollut  lukinnut
  et    ollut  lukinnut
  ei    ollut  lukinnut
  emme  olleet lukinneet
  ette  olleet lukinneet
  eivät olleet lukinneet


  ei    ollut  lukittu
</pre></td>
							</tr>
						</table>
						<table cellspacing="0" cellpadding="0" border="0">
							<tr>
								<td colspan="2" style="padding-bottom:10px;"><strong>Aktiivin konditionaali</strong></td>
							</tr>
							<tr>
								<td><pre>PREESENS
minä     lukitsisin        
sinä     lukitsisit        
hän      lukitsisi         
me       lukitsisimme      
te       lukitsisitte      
he       lukitsisivat      

PASSIIVI
         lukittaisiin      

PERFEKTI
olisin   lukinnut          
olisit   lukinnut          
olisi    lukinnut          
olisimme lukinneet         
olisitte lukinneet         
olisivat lukinneet         

PASSIIVI
olisi    lukittu           
</pre></td>
								<td>&nbsp;&nbsp;&nbsp;</td>
								<td><pre> 
  en        lukitsisi
  et        lukitsisi
  ei        lukitsisi
  emme      lukitsisi
  ette      lukitsisi
  eivät     lukitsisi


  ei        lukittaisi 


  en    olisi  lukinnut
  et    olisi  lukinnut
  ei    olisi  lukinnut
  emme  olisi  lukinneet
  ette  olisi  lukinneet
  eivät olisi  lukinneet 


  ei    olisi  lukittu
</pre></td>
							</tr>
						</table>
						<table cellspacing="0" cellpadding="0" border="0">
							<tr>
								<td colspan="2" style="padding-bottom:10px;"><strong>Aktiivin potentiaali</strong></td>
							</tr>
							<tr>
								<td><pre>PREESENS
minä     lukinnen          
sinä     lukinnet          
hän      lukinnee          
me       lukinnemme        
te       lukinnette        
he       lukinnevat        

PASSIIVI
         lukittaneen       

PERFEKTI
lienen   lukinnut          
lienet   lukinnut          
lienee   lukinnut          
lienemme lukinneet         
lienette lukinneet         
lienevät lukinneet         

PASSIIVI
lienee   lukittu           
</pre></td>
								<td>&nbsp;&nbsp;&nbsp;</td>
								<td><pre> 
  en        lukinne
  et        lukinne
  ei        lukinne
  emme      lukinne
  ette      lukinne
  eivät     lukinne


  ei        lukittane 


  en    liene  lukinnut
  et    liene  lukinnut
  ei    liene  lukinnut
  emme  liene  lukinneet
  ette  liene  lukinneet
  eivät liene  lukinneet


  ei    liene  lukittu
</pre></td>
							</tr>
						</table>
						<table cellspacing="0" cellpadding="0" border="0">
							<tr>
								<td colspan="2" style="padding-bottom:10px;"><strong>Aktiivin imperatiivi</strong></td>
							</tr>
							<tr>
								<td><pre>PREESENS

(sinä)   lukitse           
(hän)    lukitkoon         
(me)     lukitkaamme       
(te)     lukitkaa          
(he)     lukitkoot         

PASSIIVI
         lukittakoon       

PERFEKTI

ole      lukinnut          
olkoon   lukinnut          
olkaamme lukinneet         
olkaa    lukinneet         
olkoot   lukinneet         

PASSIIVI

olkoon   lukittu           
</pre></td>
								<td>&nbsp;&nbsp;&nbsp;</td>
								<td><pre> 

  älä       lukitse
  älköön    lukitko
  älkäämme  lukitko
  älkää     lukitko
  älkööt    lukitko


  älköön    lukittako 



  älä      ole  lukinnut
  älköön   olko lukinnut
  älkäämme olko lukinneet
  älkää    olko lukinneet
  älkööt   olko lukinneet



  älköön   olko lukittu
</pre></td>
							</tr>
						</table>
						<table cellspacing="0" cellpadding="0" border="0">
							<tr>
								<td colspan="2" style="padding-bottom:10px;"><strong>Verbin nominaalimuodot</strong></td>
							</tr>
							<tr>
								<td><pre>I INFINITIIVI              

Lyhyempi muoto:            
         lukita            

Pitempi muoto:             
         lukitakseni       
         lukitaksesi
         lukitakseen
         lukitaksemme
         lukitaksenne
         lukitakseen

III  INFINITIIVI           

inessiivi    lukitsemassa  
elatiivi     lukitsemasta  
illatiivi    lukitsemaan   
adessiivi    lukitsemalla
abessiivi    lukitsematta  
instruktiivi lukitseman    
                           
Passiivi
instruktiivi lukittaman    
                           
                           
</pre></td>
								<td>&nbsp;&nbsp;&nbsp;</td>
								<td><pre>  II INFINITIIVI

  inessiivi     lukitessa
  instruktiivi  lukiten

  Passiivi
  inessiivi     lukittaessa 






  IV INFINITIIVI

  nominatiivi   lukitseminen
  partitiivi    lukitsemista
     

  I PARTISIIPPI
  aktiivi       lukitseva
  passiivi      lukittava 

  II PARTISIIPPI
  aktiivi       lukinnut
  passiivi      lukittu
</pre></td>
							</tr>
						</table>

					</div>
				</td>
			</tr></table>		</div>
		<div id="footer"><a href="http://www.oph.fi/"><img src="i/oph_logo_ymmarrasuomea.gif" width="157" height="35" alt="OPH" /></a></div>
	</div>
</body>
</html>
